臺灣屏東地方法院刑事判決　　　　　　　95年度易字第851號
公　訴　人　臺灣屏東地方法院檢察署檢察官
被　　　告　甲○○
　　　　　　　　　　（
上列被告因竊盜案件，經檢察官提起公訴（95年度偵字第5671號
、第7383號、第7571號），茲因被告就被訴事實為有罪之陳述，
經告知簡式審判程序意旨，並聽取公訴人及被告之意見後，本院
合議庭裁定由受命法官獨任依簡式審判程序審理，判決如下：
    主  文
甲○○攜帶兇器竊盜（附表編號一部分），處有期徒刑壹年。扣
案手套壹副、鐵剪、檳榔刀各壹把均沒收；又竊盜（附表編號二
部分），累犯，處有期徒刑捌月；又攜帶兇器竊盜（附表編號三
部分），累犯，處有期徒刑拾月；應執行有期徒刑貳年肆月，並
於刑之執行前，令入勞動場所強制工作年。扣案手套壹副、鐵
剪、檳榔刀各壹把均沒收。
    事  實
一、甲○○前因犯竊盜罪及違反毒品危害防制條例案件，經判刑
    確定，入監執行如下：
  (一)民國92年11月23日至93年1 月16日間，因連續（4 次）逾越
    安全設備竊盜等犯行，經本院93年度易字第3 號判處有期徒
    刑10月確定。
  (二)93年間因施用第一級毒品而違反毒品危害防制條例案件，經
    本院93年度訴字第535號判處有期徒刑7月確定。
  (三)93年3 月2 日至93年5 月30日間，因連續（6 次）攜帶兇器
    竊取臺灣電力公司等人所有供公共輸電使用之電纜線犯行，
    經本院94年度易字第18號判處有期徒刑1 年確定。
  (四)前開(二)、(三)部分徒刑，經本院94年度聲字第695 號裁定應執
    行有期徒刑1 年6 月，與前開(一)部分之刑接續執行，於93年
    6 月11日入監，94年8 月12日因縮刑假釋出監，依指揮書應
    至95年9 月2 日方告期滿。
二、甲○○於前開假釋期間內竟不知警惕，復起意圖為自己不法
    所有之竊盜犯意，故技重施，按附表編號一所示之時地及內
    容，以手套及客觀上對人之生命、身體具有危險性之鐵剪、
    檳榔刀等工具，攀爬電桿竊取內埔鄉公所所有供傳輸公共電
    力使用之電纜線約160 公尺，並持以向不知情之資源回收業
    者丁和蘭變賣花用，旋於95年9 月10日下午1 時45分因另案
    為警查獲接受詢問時，自首而接受裁判。
三、嗣前開假釋期滿後，甲○○又先後各基於意圖為自己不法所
    有之竊盜犯意，按附表編號二、編號三所示時地及內容，以
    徒手或持客觀上對人之生命、身體具有危險性之破壞剪，依
    序竊取三山國王廟及其父謝錦招所有財物，並已將附表編號
    二部分所得，持向不知情之資源回收業者楊少雲變賣花用，
    迄分別為警循線查獲如附表所示。顯有竊盜犯罪之習慣。
四、案經屏東縣內埔鄉公所、三山國王廟管理人林國松、謝錦招
    訴由屏東縣警察局內埔分局報告臺灣屏東地方法院檢察署檢
    察官偵查起訴。
    理  由
一、訊據被告甲○○於本院審理時，對其前揭犯罪事實均自白不
    諱，並有證人即內埔鄉公所職員鍾俊泉、三山國王廟管理人
    林國松、被告之父謝錦招、經被告持往出售上開竊盜所得之
    資源回收業者丁和蘭、楊少雲於警詢中證述綦詳，復有扣案
    手套1 副、鐵剪、檳榔刀、破壞剪各1 把，及贓物領據、現
    場、贓物及錄影監視翻拍照片23幀在卷可稽，被告甲○○自
    白竊盜犯行，堪認與事實相符。本件犯罪事證已臻明確，應
    依法論科。
二、按刑法第321 條第1 項第3 款之攜帶兇器竊盜罪，係以行為
    人攜帶兇器竊盜為其加重條件，此所謂兇器，其種類並無限
    制，凡客觀上足對人之生命、身體、安全構成威脅，具有危
    險性之兇器均屬之，且祇須行竊時攜帶此種具有危險性之兇
    器為已足，並不以攜帶之初有行兇之意圖為必要，最高法院
    79年臺上字第5253號著有判例。扣案被告甲○○為附表編號
    一、編號三所示犯行而攜帶持用之鐵剪、檳榔刀、破壞剪，
    均係以金屬製造，材質厚實，造型銳利且易於握持、運使之
    物，足以殺傷人之生命、身體，為具有危險性之兇器。核被
    告甲○○就附表編號一、編號三所示犯行，係犯刑法第321
    條第1 項第3 款之攜帶兇器加重竊盜罪，就附表編號二所示
    犯行，係犯刑法第320 條第1 項普通竊盜罪。又其就：
  (一)附表編號一所示犯行，係於另案涉犯違反毒品危害防制條例
    為警查獲而接受偵詢時，自行供承另涉此部分竊盜犯行，乃
    對於未發覺之罪自首而受裁判，依刑法第62條前段規定，減
    輕其刑。
  (二)附表編號二、編號三所示部分，因被告甲○○前犯竊盜罪，
    經本院93年度易字第3 號判處有期徒刑10月確定；又因違反
    毒品危害防制條例及竊盜案件，依序經本院93年度訴字第53
    5 號判處有期徒刑7 月、94年度易字第18號判處有期徒刑1
    年，先後確定後，經本院94年度聲字第695 號裁定應執行有
    期徒刑1 年6 月，並與前開另一竊盜案件所處之刑接續執行
    ，於93年6 月11日入監，94年8 月12日因縮刑假釋出監，95
    年9 月2 日期滿，有臺灣高等法院被告前案紀錄表、臺灣屏
    東地方法院檢察署刑案資料查註紀錄表及各該判決書各1 份
    在卷可按，在其前開假釋經撤銷前，應認為受徒刑之執行完
    畢，5 年以內故意再犯本件有期徒刑以上之罪，應依累犯之
    規定，加重其刑。
  (三)按刑罰法規所規定之特定犯罪，除要求具備不法意圖等特別
    主觀不法構成要件要素之特別規定者外，行為人主觀上僅須
    具備對於法條規定各該構成要件之「認識」及「意欲」（即
    構成要件之「知」與「欲」），其主觀不法構成要件即已該
    當，至其動機何在，或個案中誘發多次行為之共同主觀意向
    聯繫（如概括、整體犯意等）為何，要非所問，被告甲○○
    前開3 次竊盜犯行，既均具備完整並可獨立區隔之主、客觀
    不法構成要件，應各自成立並論以數罪分論併罰之。
三、爰審酌被告甲○○之年齡、品行、智識能力、犯罪動機、犯
    罪手段、所得財物之價值、對於法益所生侵害之程度，其為
    69年7 月4 日出生、受有國中肄業教育程度、現無職業之人
    ，有警詢年籍等資料在卷可稽，於本件犯罪時年26歲，正值
    華年，竟不思進取，就附表編號一所示部分，並係於假釋期
    間犯罪，素行不良。又其迭為不勞而獲即竊取他人之物，所
    竊之物除為供應公眾電力等用途所設電纜線，進一步對法益
    造成重大侵害之危險至鉅外，更無懼神靈，冒瀆民間信仰忌
    諱，竊取寺廟供祭祀使用之物，無忌一般心靈禮教規範之反
    社會性格，貪得之情，甚至其至親亦無以倖免，主觀惡性顯
    甚於一般竊盜犯罪，無所不已。考量其犯罪時間、手段、所
    持工具對於法益所生危險之程度，及其犯罪後尚知坦認犯行
    之態度等一切情狀，各量處如主文所示之刑，並定其應執行
    之刑。
四、按保安處分係針對受處分人將來之危險性所為之處置，以達
    教化、治療之目的，為刑罰之補充制度。我國現行刑法採刑
    罰與保安處分雙軌制，係在維持行為責任之刑罰原則下，為
    協助行為人再社會化之功能，以及改善行為人潛在之危險性
    格，期能達成根治犯罪原因、預防犯罪之特別目的。是保安
    處分中之強制工作，旨在對欠缺正確工作觀念或無正常工作
    因而犯罪者，強制其從事勞動，學習一技之長及正確之謀生
    觀念，使其日後重返社會，能適應社會生活。竊盜犯贓物犯
    保安處分條例第3 條第1 項規定：18歲以上之竊盜犯、贓物
    犯，有犯罪之習慣者，得於刑之執行前，令入勞動場所強制
    工作，即係本於保安處分應受比例原則之規範，使保安處分
    之宣告，與行為人所為行為之嚴重性、行為人所表現之危險
    性及對於行為人未來行為之期待性相當之意旨而制定，而由
    法院視行為人之危險性格，決定應否令入勞動處所強制工作
    ，以達預防之目的，最高法院91年度臺上字第6125號判決意
    旨可資參照。茲本件被告甲○○為18歲以上之人，前於2 年
    11月23日至93年1 月16日間，即因連續4 筆逾越安全設備竊
    盜等犯行，經本院判處前開徒刑，於93年2 月27日宣判後，
    不僅未加收斂，僅4 日後（當年新曆為閏2 月）即變本加厲
    ，自93年3 月2 日起，至93年5 月30日止，又連續6 次攜帶
    兇器竊取臺灣電力公司等人所有供公共輸電使用之電纜線，
    有前引判決書在卷可查，嗣經判刑確定並入監執行完畢後，
    仍不知悔改，不待前案須至95年9 月2 日方告期滿，於假釋
    期間內即自95年8 月28日開始，重循前案模式，再起附表編
    號一所示剪取公共輸電設備電纜線之竊盜犯行，不僅對社會
    安全造成重大危害，猶徵其確已慣行竊盜犯罪成習，具有危
    險性格，積重難返，嚴重影響社會治安，並危害他人財產安
    全，縱其至親家人亦已無法忍受其再三犯行，有其父即附表
    編號三所示犯罪被害人謝錦招於警詢中堅提告訴所為陳述可
    稽，本院認有令其強制工作，習得技藝，矯治惡習，俾適應
    社會生活之必要，爰依竊盜犯贓物犯保安處分條例第3 條第
    1 項規定，諭知於刑之執行前，令入勞動處所強制工作3 年
    ，以資矯治。
五、扣案手套1 副、鐵剪、檳榔刀各1 把，均為被告甲○○所有
    並持供本件附表編號一所示竊盜犯罪使用之物，業據其自承
    在卷，應依刑法第38條第1 項第2 款規定宣告沒收。同次扣
    案活動扳手、一字型螺絲起子、鋸子、鋸片各1 支，固據被
    告自承為其所有，然依其供述及物之性質，尚難認為係本件
    犯罪使用之工具，爰不予宣告沒收。又扣案供被告持以犯附
    表編號三所示犯行使用之破壞剪1 把，除據被告甲○○供稱
    係其父即被害人謝錦招之物，依現有卷證亦不能認係被告自
    己所有，依其物之性質復不屬於違禁物或其他依法應沒收之
    物，爰不另為沒收之諭知，附此敘明。
據上論斷，應依刑事訴訟法第273 條之1 第1 項、第299 條第1
項前段，刑法第320 條第1 項、第321 條第1 項第3 款、第62條
前段、第47條第1 項、第51條第5 款、第38條第1 項第2 款，竊
盜犯贓物犯保安處分條例第3 條第1 項，刑法施行法第1 條之1
，判決如主文。
本案經檢察官鍾仁松到庭執行職務
中　　華　　民　　國　　96　　年　　1 　　月　　31　　日
                    刑事第二庭  法　官  陳松檀
以上正本證明與原本無異。
如不服本判決應於收受本判決送達後十日內向本院提出上訴書狀
，其未敘述上訴理由者，並得於提起上訴後十日內向本院補提理
由書狀（均須按他造當事人之人數附繕本）「切勿逕送上級法院
」
中　　華　　民　　國　　96　　年　　1 　　月　　31　　日
                                書記官  林祥玉
附錄本判決論罪之法條：
中華民國刑法第320 條
意圖為自己或第三人不法之所有，而竊取他人之動產者，為竊盜
罪，處五年以下有期徒刑、拘役或五百元以下罰金。
意圖為自己或第三人不法之利益，而竊佔他人之不動產者，依前
項之規定處斷。
前二項之未遂犯罰之。
中華民國刑法第321條
犯竊盜罪而有左列情形之一者，處6 月以上、5 年以下有期徒刑
：
一、於夜間侵入住宅或有人居住之建築物、船艦或隱匿其內而犯
    之者。
二、毀越門扇、牆垣或其他安全設備而犯之者。
三、攜帶兇器而犯之者。
四、結夥三人以上而犯之者。
五、乘火災、水災或其他災害之際而犯之者。
六、在車站或埠頭而犯之者。
前項之未遂犯罰之。
【附　表】
┌─┬──────┬──────┬──────────┬───┬────┬──────────────┬─────────┐
│  │  犯罪時間  │  犯罪地點  │   犯罪行為及標的   │被害人│扣案工具│    　 查　獲　時　地       │   偵 查 案 號    │
├─┼──────┼──────┼──────────┼───┼────┼──────────────┼─────────┤
│  │95年8 月28日│屏東縣內埔鄉│持其所有之手套1 副、│內埔鄉│手套1 副│95年9 月10日下午1 時45分因另│95年度偵字第5671號│
│一│晚間10時許  │內田村德光巷│鐵剪、檳榔刀各1 把，│公所  │、鐵剪、│案涉犯毒品案件，於屏東縣內埔│                  │
│  │            │大水溝旁    │自電線桿上剪下公共電│      │檳榔刀各│鄉內田村東寧國小運動場旁為警│                  │
│  │            │            │纜線約160 公尺竊取之│      │1 把    │查獲後，自行供出另涉竊盜犯行│                  │
├─┼──────┼──────┼──────────┼───┼────┼──────────────┼─────────┤
│  │95年10月15日│屏東縣萬巒鄉│徒手竊取廟前銅製大香│三山國│        │95年10月17日為警依廟內監視錄│95年度偵字第7383號│
│二│上午11時14分│永平路91號「│爐1 個，及廟內神壇旁│王廟  │        │影資料循線查獲              │                  │
│  │許          │三山國王廟」│銅質小香爐1 個、茶杯│      │        │                            │                  │
│  │            │            │3 只、茶杯架1 個    │      │        │                            │                  │
├─┼──────┼──────┼──────────┼───┼────┼──────────────┼─────────┤
│  │95年12月18日│屏東市內埔鄉│持破壞剪1 把，竊剪其│謝錦招│破壞剪1 │95年12月18日上午8 時持竊得電│95年度偵字第7571號│
│三│上午7 時許  │竹興路1 號（│父謝錦招所有供該址輸│      │把（被害│纜線騎車行經屏東縣內埔鄉勝利│                  │
│  │            │即被告住處）│電使用之電纜線32公尺│      │人所有）│路、民生路口為警查獲        │                  │
└─┴──────┴──────┴──────────┴───┴────┴──────────────┴─────────┘
